【裁判字號】    98,訴,493
【裁判日期】    980303
【裁判案由】    毒品危害防制條例
【裁判全文】
臺灣臺中地方法院刑事判決               98年度訴字第493號
公  訴  人  臺灣臺中地方法院檢察署檢察官
被      告  乙○○
                    （另案
指定辯護人  本院公設辯護人  甲○○
上列被告因毒品危害防制條例案件，經檢察官提起公訴（97年度
毒偵字第6006號）後，聲請依協商程序判決，本院於中華民國98
年3月3日上午11時，在本院第五法庭宣示判決，出席職員如下：
      法  官  唐光義
      書記官  黃聖心
法官起立朗讀判決主文、犯罪事實要旨、處罰條文，及告以上訴
限制、期間並提出上訴狀之法院，且諭知記載其內容：
一、主    文：
    乙○○施用第一級毒品，累犯，處有期徒刑拾月，扣案含有
    海洛因之香菸貳支沒收銷燬之。又施用第二級毒品，累犯，
    處有期徒刑陸月，扣案之第二級毒品甲基安非他命陸小包（
    含袋毛重參點陸公克）、不明藥丸玖小包（內含甲基安非他
    命、特拉嗎竇、安定等成分）均沒收銷燬之，分裝夾鏈袋7
    包、塑膠杓子3支、電子磅秤1台、酒精燈1個均沒收。應執
    行有期徒刑壹年壹月，扣案含有海洛因之香菸貳支、甲基安
    非他命陸小包（含袋毛重參點陸公克）、不明藥丸9小包（
    內含甲基安非他命、特拉嗎竇、安定等成分）均沒收銷燬之
    ，分裝夾鏈袋7包、塑膠杓子3支、電子磅秤1台、酒精燈1個
    均沒收。
二、犯罪事實要旨：
    乙○○前因施用毒品案件，經裁定送觀察、勒戒後，認無繼
    續施用毒品之傾向，於民國94年10月12日執行完畢釋放。復
    因施用毒品案件，經本院以95年度訴字第487號合併判處應
    執行有期徒刑11月確定，甫於95年12月22日縮刑期滿執行完
    畢。詎仍不知悔改，復基於施用第一級毒品海洛因及第二級
    毒品甲基安非他命之犯意，於97年10月2日凌晨5時許，在臺
    中縣龍井鄉○○路104號206室住處，以將海洛因摻入香菸點
    燃吸食之方式，及以將甲基安非他命置於玻璃吸食器燒烤吸
    食之方式，先後施用第一級毒品海洛因及第二級毒品甲基安
    非他命各1次。嗣為警於97年10月2日上午8時30分許持搜索
    票至上開地址執行搜索時查獲，並扣得未吸完含有海洛因之
    香煙2支、第二級毒品甲基安非他命6小包（含袋毛重3.6公
    克）、不明藥丸9小包（內含甲基安非他命、特拉嗎竇、安
    定等成分）、分裝夾鏈袋7包、塑膠杓子3支、電子磅秤1台
    、酒精燈1個。
三、處罰條文：
    毒品危害防制條例第10條第1項、第2項、第18條第1項前段
    ，刑法第11條、第47條第1項、第51條第5款、第38條第1項
    第2款。
四、協商判決除有刑事訴訟法第454條之4第1項第1款於本訊問程
    序終結前，被告撤銷協商合意或檢察官撤回協商聲請者；第
    2款被告協商之意思非出於自由意志者；第4款被告所犯之罪
    非第455條之2第1項所定得以協商判決者；第6款被告有其他
    較重之裁判上一罪之犯罪事實者；第7款法院認應諭知免刑
    或免訴、不受理者情形之一，及違反同條第2項「法院應於
    協商合意範圍內為判決；法院為協商判決所科之刑，以宣告
    緩刑或二年以下有期徒刑、拘役或罰金為限」之規定者外，
    不得上訴。
五、如有上開可得上訴情形，得自收受宣示判決筆錄送達之日起
    10日內，向本院提出上訴書狀，上訴於第二審法院。
中    華    民    國    98    年    3     月    3     日
                  刑事第五庭    法  官  唐光義
以上正本證明與原本無異。
如不服本判決應於收受判決後10日內向本院提出上訴書狀，並應
敘述具體理由；其未敘述上訴理由者，應於上訴期間屆滿後20日
內向本院補提理由書（均須按他造當事人之人數附繕本）「切勿
逕送上級法院」。
                                書記官  黃聖心
中    華    民    國    98    年    3     月    3     日
附錄論罪科刑法條
中華民國刑法第11條（本總則對於其他刑罰法
規之適用）本法總則於其他法律有刑罰或保安處分之規定者，亦
適用之。但其他法律有特別規定者，不在此限。
中華民國刑法第47條
（累犯）受徒刑之執行完畢，或一部之執行而赦免後，五年以內
故意再犯有期徒刑以上之罪者，為累犯，加重本刑至二分之一。
第98條第2項關於因強制工作而免其刑之執行者，於受強制工作
處分之執行完畢或一部之執行而免除後，五年以內故意再犯有期
徒刑以上之罪者，以累犯論。
中華民國刑法第51條
（數罪併罰之方法）數罪併罰，分別宣告其罪之刑，依下列各款
定其應執行者：
一、宣告多數死刑者，執行其一。
二、宣告之最重刑為死刑者，不執行他刑。但罰金及從刑不在此
    限。
三、宣告多數無期徒刑者，執行其一。
四、宣告之最重刑為無期徒刑者，不執行他刑。但罰金及從刑不
    在此限。
五、宣告多數有期徒刑者，於各刑中之最長期以上，各刑合併之
    刑期以下，定其刑期。但不得逾三十年。
六、宣告多數拘役者，比照前款定其刑期。但不得逾一百二十日
    。
七、宣告多數罰金者，於各刑中之最多額以上，各刑合併之金額
    以下，定其金額。
八、宣告多數褫奪公權者，僅就其中最長期間執行之。
九、宣告多數沒收者，併執行之。
十、依第5款至第9款所定之刑，併執行之。但應執行者為3年以
    上有期徒刑與拘役時，不執行拘役。
中華民國刑法第38條
（沒收物）下列之物沒收之：
一、違禁物。
二、供犯罪所用或犯罪預備之物。
三、因犯罪所生或所得之物。
前項第 1 款之物，不問屬於犯罪行為人與否，沒收之。
第1項第2款、第3款之物，以屬於犯罪行為人者為限，得沒收之
。但有特別規定者，依其規定。


司法院資訊處製作；財團法人民間司法改革基金會備份。
